【裁判字號】    98,交上易,311
【裁判日期】    981030
【裁判案由】    過失傷害
【裁判全文】
臺灣高等法院刑事判決               98年度交上易字第311號
上  訴  人
即  被  告  乙○○
上列上訴人因過失傷害案件，不服臺灣桃園地方法院98年度審交
易字第84號，中華民國98年8月14日第一審判決（起訴案號：臺
灣桃園地方法院檢察署98年度偵字第2074號），提起上訴，本院
判決如下：
    主  文
上訴駁回。
    理  由
一、按不服地方法院之第一審判決而上訴者，應向管轄第二審之
    高等法院為之；上訴書狀應敘述具體理由；第二審法院認為
    上訴書狀未敘述理由或上訴有第362條前段情形，應以判決
    駁回之，刑事訴訟法第361條第1、2項、第367條前段明文規
    定。而所謂具體理由，必係依據卷內既有訴訟資料或提出新
    事證，指摘或表明第一審判決有何採證認事、用法或量刑等
    足以影響判決本旨之不當或違法，而構成應予撤銷之具體事
    由，始克當之（例如：依憑證據法則具體指出所採證據何以
    不具證據能力，或依憑卷證資料，明確指出所為證據證明力
    之判斷如何違背經驗、論理法則）；倘僅泛言原判決認定事
    實錯誤、違背法令、量刑失之過重或輕縱，而未依上揭意旨
    指出具體事由，或形式上雖已指出具體事由，然該事由縱使
    屬實，亦不足以認為原判決有何不當或違法者（例如：對不
    具有調查必要性之證據，法院未依聲請調查亦未說明理由，
    或援用證據不當，但除去該證據仍應為同一事實之認定），
    皆難謂係具體理由，俾與第二審上訴制度旨在請求第二審法
    院撤銷、變更第一審不當或違法之判決，以實現個案救濟之
    立法目的相契合，並節制濫行上訴（參照最高法院97年度台
    上字第892號判決）。是上訴人之上訴書狀雖敘述上訴理由
    ，但僅泛言原判決認定事實錯誤、違背法令、量刑失之過重
    或輕縱等情詞，而未依上揭意旨指出具體事由，或形式上雖
    已指出具體事由，然該等事由縱使屬實，亦不足以認為原判
    決有何不當或違法（例如所指摘訴訟程序之瑕疵，將因第二
    審重新審理而補正），或其所陳，與訴訟資料所載不相適合
    者，均應認其實質上並未符合具體之要件，庶符節制濫行上
    訴之立法意旨。
二、經查，本件原判決以上訴人即被告於原審審理時之自白、證
    人即告訴人甲○○於警詢、偵查中及原審之指訴、證人李秀
    芬於警詢之證述、道路交通事故現場圖、道路交通事故調查
    報告表(一)、(二)、酒精濃度檢測單、桃園縣政府警察局舉發違
    反道路交通管理事件通知單、國軍桃園總醫院附設民眾診療
    服務處診斷證明書、車禍現場、車損及白天路況照片及原審
    法院98年度壢交簡字第128號簡易判決等為據，認定被告確
    有於民國97年10月30日晚間7時許，飲酒後仍無照騎乘車牌
    號碼為N73-121號重型機車（所涉犯刑法第185條之3之服用
    酒類，不能安全駕駛動力交通工具罪，業經原審法院以98年
    度壢交簡字第128號判決確定），嗣行經桃園縣龍潭鄉○○
    村○○道路03010號路燈附近，因酒後駕車，致判斷力及操
    控力降低，又疏未注意車前狀況、並採取必要之安全措施，
    與前方告訴人甲○○（易未考領駕駛執照）騎乘TN9-829號
    輕型機車左側車身發生碰撞，致甲○○受有頭部創傷合併顱
    底骨折、左眼挫傷、口腔內多處撕裂傷等傷害而有過失傷害
    之犯行，並參酌被告酒後駕車，且酒精濃度超過標準，且尚
    未考領駕駛執照，無照駕駛，應依道路交通管理處罰條例第
    86 條第1項之規定加重其刑，另審酌被告生活狀況、品行、
    智識程度，被告酒醉駕車造成被害人受傷之過失情節，且尚
    未與被害人和解賠償損失等一切情狀，量處有期徒刑4月，
    並諭知易科罰金之折算標準等情，業已詳敘其所憑證據、認
    定理由及量刑依據，從形式上觀察並無任何採證認事、用法
    或量刑之不當或違法。被告收受判決後提起本件第二審上訴
    ，其上訴理由指稱：同一件犯罪事實已判過（97年度壢交簡
    字第500號）等語。惟查，被告固曾因原審法院97年度壢交
    簡字第500號案件判處拘役50日確定，然審諸上開刑事簡易
    判決書事實及理由欄記載，被告係於97年1月10日因飲酒後
    達不能安全駕駛之程度仍騎乘機車返家，因而觸犯刑法第
    185 條之3服用酒類不能安全駕駛動力交通工具而駕駛罪，
    此與本案原審認定被告前揭過失傷害之事實，並觸犯刑法第
    284 條第1項前段過失傷害罪名，不僅時、地不同，犯罪事
    實及所犯法條亦完全迥異，查無同一犯罪事實重複起訴、或
    已經判決確定之情形。復經本院查閱被告本院前案記錄表，
    亦無被告所指同一犯罪事實重複裁判之違法情事，此有前開
    刑事簡易判決書及本院被告前案紀錄表各1份存卷可參，被
    告此一上訴理由之敘述，純係對卷內不存在之事實漫為爭執
    ，應認其實質上未符合具體之要件。又被告提起本件上訴，
    既未依據卷內既有訴訟資料，具體指出或表明原判決有何採
    證、認事、用法等足以影響判決本旨之不當或違法之理由，
    揆之首揭說明，其上訴為不合法律上之程式，應予駁回，且
    不經言詞辯論為之。
三、據上論斷，應依刑事訴訟法第367 條前段、第372 條，判決
    如主文。
中    華    民    國    98    年    10    月    30    日
                  刑事第十八庭審判長法  官  吳鴻章
                                    法  官  曾淑華
                                    法  官  汪梅芬
以上正本證明與原本無異。
不得上訴。
                                    書記官  劉寶鈴
中    華    民    國    98    年    10    月    30    日


司法院資訊處製作；財團法人民間司法改革基金會備份。
